【裁判字號】    99,訴緝,45
【裁判日期】    990702
【裁判案由】    違反槍砲彈藥刀械管制條例等
【裁判全文】
臺灣桃園地方法院刑事判決              99年度訴緝字第45號
公  訴  人  臺灣桃園地方法院檢察署檢察官
被      告  甲○○
上列被告因違反槍砲彈藥刀械管制條例等案件，經檢察官提起公
訴（96年度偵字第2585號、6904號、8577號、10723 號），嗣經
本院裁定改依簡式審判程序，並由受命法官獨任進行審判程序，
判決如下︰
    主  文
甲○○共同以加害生命、身體之事，恐嚇他人致生危害於安全，
處有期徒刑肆月，如易科罰金，以新臺幣壹仟元折算壹日，減為
有期徒刑貳月，如易科罰金，以新臺幣壹仟元折算壹日。又共同
未經許可持有子彈，處有期徒刑肆月，併科罰金新臺幣貳萬元，
有期徒刑如易科罰金，罰金如易服勞役，均以新臺幣壹仟元折算
壹日，減為有期徒刑貳月，併科罰金新臺幣壹萬元，有期徒刑如
易科罰金，罰金如易服勞役，均以新臺幣壹仟元折算壹日，扣案
之具殺傷力之制式子彈貳顆，均沒收。應執行有期徒刑參月，併
科罰金新臺幣壹萬元，有期徒刑如易科罰金，罰金如易服勞役，
均以新臺幣壹仟元折算壹日。扣案之具殺傷力之制式子彈貳顆，
均沒收。
    事  實
一、莊浩仁（業經本院以97年度訴字第136 號刑事判決判處應執
    行有期徒刑6 月，經莊浩仁提起上訴，現由臺灣高等法院以
    98 年 度上易字第2280號案件審理中）係莊頭北工業股份有
    限公司（下稱莊頭北公司）之總經理，莊頭北公司因投資大
    陸失利，積欠龐大債務，莊浩仁遂委請許銘華（業經本院以
    97年度訴字第136 號刑事判決判處應執行有期徒刑2 月15日
    ，經許銘華提起上訴，現由臺灣高等法院以98年度上易字第
    2280號案件審理中）擔任莊頭北公司之資深顧問，幫助處理
    莊頭北公司相關債務問題，而陳森炎係家寶工業有限公司（
    下稱家寶公司）及亞力亞衛浴有限公司（下稱亞力亞公司）
    之負責人，家寶公司係莊頭北公司之零組件供應商、成品供
    應商，亞力亞公司則係莊頭北公司之北區總經銷。緣莊頭北
    公司之債權人陳森炎於95年9 月5 日向台灣士林地方法院聲
    請拍賣莊頭北公司之商標，莊浩仁於同日晚間某時許，打電
    話予陳森炎要求撤銷強制執行未果，竟基於恐嚇之犯意，委
    託甲○○前往家寶公司警告陳森炎，甲○○應允後，遂再邀
    同錢國豐（已歿，另經檢察官為不起訴處分）及真實姓名年
    籍不詳綽號「阿宏」之成年男子共同為之，4 人即共同基於
    恐嚇之犯意聯絡，推由錢國豐、甲○○及「阿宏」至家寶公
    司警告陳森炎，而錢國豐、甲○○及「阿宏」3 人均明知制
    式子彈屬槍砲彈藥刀械管制條例管制之子彈，非經中央主管
    機關許可不得持有，乃於95年9 月27日晚間8 時20分許，由
    錢國豐駕駛車牌號碼8C—1888號自用小客車，搭載甲○○及
    「阿宏」至家寶公司位於桃園縣觀音鄉上大村12鄰上大89之
    7 號廠房，到場後甲○○即下車負責四周之警戒，錢國豐則
    站立車旁把風，「阿宏」即雙手持外觀上疑似槍枝之物（未
    扣案，是否有殺傷力無法證明），作勢開槍之動作藉以警告
    陳森炎，並於現場地上留下具有殺傷力之制式子彈2 顆，而
    以此加害生命、身體之方式，使陳森炎及「家寶公司」所屬
    人員心生畏懼，致生危害於安全。翌（28）日上午9 時許，
    經家寶公司人員報警，為警在上開廠房扣得上開制式子彈2
    顆，始查悉上情。
二、案經陳森炎訴由桃園縣政府警察局大園分局及臺灣桃園地方
    法院檢察署指揮刑事警察局調查並報告臺灣桃園地方法院檢
    察署偵查起訴。
    理  由
一、按刑事訴訟法第273 條之1 第1 項規定除被告所犯為死刑、
    無期徒刑、最輕本刑為3 年以上有期徒刑之罪、或高等法院
    管轄第一審案件者外，於審判期日前之程序進行中，被告先
    就被訴事實為有罪之陳述時，審判長得告知被告簡式審判程
    序之旨，並聽取當事人、代理人、辯護人及輔佐人之意見後
    ，裁定進行簡式審判程序。經查，本件被告甲○○被訴違反
    槍砲彈藥刀械管制條例等案，為前開不得進行簡式審判程序
    以外之案件，且被告於本院行準備程序時就被訴事實為有罪
    之陳述，本院告知被告簡式審判程序之旨，並聽取被告之意
    見後，爰依刑事訴訟法第273 條之1 第1 項之規定，當庭裁
    定改依簡式審判程序並由受命法官獨任進行審判程序審判之
    ，合先敘明。
二、前揭犯罪事實，迭據被告甲○○於本院審理時坦認不諱，並
    經告訴人陳森炎指訴稽詳，復與同案共犯莊浩仁之供述情節
    相符，且警員在家寶公司位於桃園縣觀音鄉上大村12鄰上大
    89之7 號廠房查扣之2 顆制式手槍子彈，經內政部警政署刑
    事警察局鑑定結果，認均係口徑9 ㎜之制式子彈，經檢視，
    其中壹顆，彈頭壓入彈殼痕跡過深，經實際試射，可擊發，
    認具殺傷力，有該局95年11月30日刑鑑字第0950159151號槍
    彈鑑定書一份附卷可稽。此外，復有現場監視錄影畫面翻拍
    照片10張、擊發後之彈頭照片在卷可佐。堪認被告前揭不利
    於己之自白與事實相符，值堪信實。本件事證明確，被告前
    開犯行均堪認定，應依法論科。
三、核被告甲○○所為，係犯刑法第305 條之恐嚇危害安全罪、
    槍砲彈藥刀械管制條例第12條第4 項未經許可持有子彈罪。
    (一)恐嚇危害安全罪部分，被告甲○○與莊浩仁、錢國豐及姓
    名、年籍不詳綽號「阿宏」之成年男子間，有犯意聯絡及行
    為分擔，應論以共同正犯。又被告以同一恐嚇行為，同時使
    陳森炎及家寶公司所屬人員心生畏懼，係想像競合犯，應從
    一重處斷。(二)未經許可持有子彈罪部分，被告甲○○與錢國
    豐及「阿宏」之成年男子間，有犯意聯絡及行為分擔，亦應
    論以共同正犯。被告所犯上開2 罪，犯意個別，行為互殊，
    應與分論併罰。爰審酌被告為人處理財務問題，本應循正當
    法律途徑予以解決，竟以恐嚇之行為為之，且被告於犯後之
    初否認犯行，且曾有詐欺、妨害自由等前案紀錄，有臺灣高
    等法院被告前案紀錄表在卷可循，素行不佳，本應嚴罰重懲
    ，念及被告於本院審理時坦承犯行，態度良好，節省司法資
    源，併參酌被告犯罪之動機、目的、手段、所生危害等一切
    情狀，分別量處如主文所示之宣告刑，並均諭知易科罰金之
    折算標準，及就併科罰金部分，諭知易服勞役之折算標準。
    又中華民國96年罪犯減刑條例施行即96年7 月16日前，經通
    緝而未於96年12月31 日前自動歸案接受偵查、審判或執行
    者，不得依中華民國96年罪犯減刑條例減刑，中華民國96年
    罪犯減刑條例第5 條定有明文；上開條文係就上開條例施行
    前經通緝之被告或受刑人而設之規定，如係於上開條例施行
    後始通緝者，即不適用該條之規定，法院辦理96年減刑案件
    應行注意事項第9 條已闡釋甚明。本件被告經本院於98年5
    月5 日發布通緝，並於99年5 月24日遭緝獲歸案，自無上開
    減刑條例第5 條不得減刑規定之適用。查被告所犯上開2 罪
    ，均係於96年4 月24日以前所犯，所犯上開罪名，悉合於中
    華民國96年罪犯減刑條例所規定之減刑條件，爰依該條例第
    2 條第1 項第3 款規定減其宣告刑2 分之1 ，及諭知易科罰
    金、易服勞役之折算標準，並定其應執行之刑及諭知易科罰
    金、易服勞役之折算標準。扣案之制式子彈2 顆，為口徑9
    ㎜之制式子彈，均具殺傷力，為依法禁止持有之違禁物，均
    應依刑法第38條第1 項第1款 規定沒收之。
據上論斷，應依刑事訴訟法第273 條之1 第1 項、第299 條第1
項前段，槍砲彈藥刀械管制條例第12條第4 項，刑法第11條前段
、第305 條、第28條、第55條、第41條第1 項、第42條第3 項、
第38條第1 項第1 款、第51條第5 款，刑法施行法第1 條之1 第
1 項、第2 項前段，中華民國九十六年罪犯減刑條例第2 條第1
項第3 款、第7條 、第9 條、第10條第1 項，判決如主文。
本案經檢察官吳佳美到庭執行職務。
中    華    民    國    99    年    7     月    2     日
                  刑事第八庭    法  官  葉藍鸚
以上正本證明與原本無異。
如不服本判決應於收受判決後10日內向本院提出上訴書狀，並應
敘述具體理由。其未敘述上訴理由者，應於上訴期間屆滿後20日
內向本院補提理由書( 均須按他造當事人之人數附繕本) 「切勿
逕送上級法院」。
                                書記官  冒佩妤
中    華    民    國    99    年    7     月    5     日
附錄本案論罪科刑之法條：
槍砲彈藥刀械管制條例第12條
未經許可，製造、販賣或運輸子彈者，處1 年以上7 年以下有期
徒刑，併科新台幣500 萬元以下罰金。
未經許可，轉讓、出租或出借子彈者，處6 月以上5 年以下有期
徒刑，併科新台幣300 萬元以下罰金。
意圖供自己或他人犯罪之用，而犯前二項之罪者，處3 年以上10
年以下有期徒刑，併科新台幣700 萬元以下罰金。
未經許可，持有、寄藏或意圖販賣而陳列子彈者，處5 年以下有
期徒刑，併科新台幣300 萬元以下罰金。
第 1 項至第 3 項之未遂犯罰之。
中華民國刑法第305條
（恐嚇危害安全罪）
以加害生命、身體、自由、名譽、財產之事，恐嚇他人致生危害
於安全者，處 2 年以下有期徒刑、拘役或 3 百元以下罰金。

司法院資訊處製作；財團法人民間司法改革基金會備份。
